臺灣桃園地方法院民事裁定
111年度司繼字第3100號
聲  請  人  石佩宜律師

被  繼承人  王玉英(亡)


上列聲請人聲請酌定遺產管理人報酬事件，本院裁定如下：
    主      文
聲請人管理被繼承人之遺產報酬合計為新臺幣捌萬伍仟元，由被
繼承人王玉英之遺產負擔。
聲請人管理被繼承人之遺產代墊費用合計為新臺幣壹萬參仟參佰
伍拾參元，由被繼承人王玉英之遺產負擔。
聲請程序費用新臺幣壹仟元由被繼承人王玉英之遺產負擔。
    理      由
一、按遺產管理人得請求報酬，其數額由親屬會議按其勞力及其
    與被繼承人之關係酌定之；親屬會議不能召開或召開有困難
    時，依法應經親屬會議處理之事項，由有召集權人聲請法院
    處理之，民法第1183條、第1132條第2項前段規定甚明。次
    按，關於遺產管理、分割及執行遺囑之費用，由遺產中支付
    之，民法第1150條前段亦有明文。復按法院選任之遺產管理
    人之報酬，應按遺產管理人與被繼承人之關係、管理事務之
    繁簡、遺產狀況及其他情形斟酌定之，此觀民法第1183條與
    家事事件法第141條準用第153條規定甚明。末按遺產管理人
    應作成管理財產目錄，並應經公證人公證，其費用由被繼承
    人之財產負擔之，家事事件法第141條準用同法第148條規定
    。
二、本件聲請意旨略以：聲請人前經本院以109年度司繼字第368
    號民事裁定選任為被繼承人王玉英之遺產管理人，聲請人隨
    即調閱被繼承人之財產及所得資料，聲請閱覽與影印相關卷
    宗，依法聲請對被繼承人之債權人與受遺贈人為公示催告、
    勘查財產現況、陪同電信公司斷電等，現因公示催告期間屆
    滿，而被繼承人所有桃園市○○區○○段00000地號土地與816建
    號建物經本院拍定，且後續仍有5筆被繼承人所遺不動產尚
    須管理，聲請人為列優先債權參與分配，爰就聲請人擔任本
    件遺產管理人期間，依法執行職務所支出之先行墊款、費用
    及報酬，請求核定代管被繼承人遺產之管理報酬新臺幣（下
    同）311,600元，及管理期間所墊付費用13,353元，合計324
    ,953元等語。
三、經查，本件聲請人主張其經本院109年度司繼字第368號民事
    裁定選任為被繼承人王玉英之遺產管理人，並經本院109年
    度司繼字第368號、109年司家催字第170號裁定對其大陸地
    區以外繼承人、債權人及受遺贈人為公示催告，且桃園市○○
    區○○段00000地號土地與816建號建物已拍定等節，業據聲請
    人提出本院民事執行處函影本為證，並經本院調閱前開卷宗
    查核屬實。茲本院審酌遺產管理人執行職務複雜之程度及其
    所進行之遺產管理工作內容，包括閱卷、公示催告、搜索被
    繼承人之遺產、編製遺產清冊與公證、申報遺產稅、被動收
    受強制執行程序之公文及參與訴訟等，又參以本件公示催告
    期間已滿，本件遺產管理時間至今已歷時2年多，且本件尚
    有其他遺產須管理等一切情狀，暨聲請人擔任無人承認繼承
    遺產之遺產管理人，與財團法人法律扶助基金會律師同樣具
    有公益性質，依法扶酬金計付標準表，原則上每件訴訟案件
    約2至3萬元乙節，認本件核予遺產管理人之報酬以8萬5千元
    為適當。又聲請人主張於代管遺產期間，因管理遺產而墊付
    之費用（含聲請公示催告、閱卷費、公證費、郵資、登報費
    、戶籍謄本與土地謄本規費）總計13,353元乙節，業據聲請
    人提出單據正本在卷可稽，亦應予准許，爰裁定如主文。另
    本件聲請費1,000元，已另於首揭主文第三項中諭知，併予
    敘明。
四、如不服本裁定應於送達後10日內向本院提出抗告狀，並應繳
    納抗告裁判費新臺幣1,000 元整。
中　　華　　民　　國　　111 　年　　12　　月　　5 　　日
                   家事法庭司法事務官　蔡淑蘭
以上正本係照原本作成。